【裁判字號】    98,訴,32
【裁判日期】    980904
【裁判案由】    返還權利義務人土地所有權
【裁判全文】
福建金門地方法院民事判決                98年度訴字第32號
原      告  甲○○
被      告  金門縣政府
法定代理人  乙○○
被      告  金門縣地政局
法定代理人  丙○○
被      告  金門防衛司令部
法定代理人  戊○○
被      告  福建金門地方法院
法定代理人  丁○○
上列當事人間請求返還權利義務人土地所有權事件，本院判決如
下：
    主  文
原告之訴駁回。
訴訟費用由原告負擔。
    理  由
一、按原告之訴，依其所訴之事實，在法律上顯無理由者，法院
    得不經言詞辯論，逕以判決駁回之，民事訴訟法第249條第2
    項定有明文。
二、本件原告以民國98年8月25及26日兩份「聲請權利義務人所
    有權返還狀」，向本院民事庭主張：「依民法第767條求為
    返還權利義務所有權」，理由略以：其父親王水吉（已歿）
    擁有金門三分之二土地之事實，為全金門老一輩者所知，且
    有山田屋鹽米酒持有證可證；然金門縣地政局之人工地籍謄
    本註寫時段亂註外，還蓄意燒毀其父親所有權登記資料，前
    任局長推卸稱軍管時期，伊不知情云云；金門縣地政局、國
    有財產局、福建金門地方法院共謀其父親所有農田土地，法
    院蓄意配合金門縣地政局、國有財產局，侵佔手段兇殘，鴨
    霸勝過土匪強盜萬倍，茲憲法大於司法，限15日內全數返還
    合法繼承人等語，提出山田屋鹽米酒持有證、土地登記收據
    、中華民國土地權狀、土地登記簿、地價稅徵收底冊等各件
    為證。
三、按民法第767條「所有人對於無權占有或侵奪其所有物者，
    得請求返還之。對於妨害其所有權者，得請求除去之。有妨
    害其所有權之虞者，得請求防止之。前項規定，於所有權以
    外之物權，準用之」；又請求返還所有物之訴，應以現在占
    有該物之人為被告，如非現在占有該物之人，縱令所有人之
    占有係因其人之行為而喪失，所有人亦僅於此項行為具備侵
    權行為之要件時，得向其人請求賠償損害，要不得本於物上
    請求權，對之請求返還所有物，最高法院29年上字第1061號
    判例著有明文。本件原告所訴事實，泛稱被告等共謀強奪其
    父親在金門之農田，依前開說明，原告非以現在占有土地之
    人為被告，參之其在本院訊問時明確陳稱「我本來只是要告
    你們院長而已，但是你們的服務台告訴我要這樣寫」等語在
    卷（98年8月26日調查筆錄第2頁），顯然其所為之請求，於
    法律上顯無理由，本院爰不經言詞辯論逕以判決駁回之。
據上論結，依民事訴訟法第249條第2項、第78條，判決如主文。
中    華    民    國    98    年    9     月     4    日
                  民事庭      法  官  周美玲
以上正本係照原本作成
如對本判決上訴，須於判決送達後20日內向本院提出上訴狀（應
按對造人數提出繕本）
中    華    民    國    98    年    9     月     4    日
                              書記官  許力方


司法院資訊處製作；財團法人民間司法改革基金會備份。
